【裁判字號】    88,交易,346
【裁判日期】    890317
【裁判案由】    過失致死
【裁判全文】
臺灣臺北地方法院刑事判決                        八十八年度交易字第三四六號
    公  訴  人  臺灣臺北地方法院檢察署檢察官
    被      告  丁○○
    選      任  杜英達
    辯  護  人  程巧亞
    被      告  甲○○
    選任辯護人  許進德
                陳凱平
                郭志明
    被      告  乙○○
    選      任  林詮勝
    辯  護  人  郭淑萍
右列被告等因過失致死案件，經檢察官提起公訴（八十七年度偵字第二六０七八號）
，本院判決如左：
    主      文
丁○○因過失致人於死，處有期徒刑壹年貳月。緩刑參年，緩刑期中付保護管束。
甲○○因過失致人於死，處有期徒刑柒月。
乙○○無罪。
    事      實
一、丁○○於民國八十七年十二月十二日凌晨二時許，駕駛車號ＣＩ－四七八六號自
    用小客車沿台北市○○路由東往西方向之內側車道行駛，途經台北市○○區○○
    路、建國北路交岔路口，其本應注意（一）依道路交通安全規則規定駕駛人於飲
    酒後其吐氣所含酒精成份超過每公升０．二五毫克以上者不得駕駛汽車及（二）
    汽車行近行人穿越道前，應減速慢行，遇有行人穿越時，無論有無交通警察指揮
    或號誌指示，均應暫停讓行人先行通過，而依當時情形又非不能注意，竟疏未注
    意在飲用調酒後之酒醉狀態（肇事後經測定其吐氣所含酒精成份每公升已達０．
    三九毫克）仍駕駛上開車號汽車在道路上行駛及疏未注意在其行進方向車前方適
    有行人林清本已在該交岔路口之東側長春路上行人穿越道上由北往南方向穿越長
    春路，迨其行至該行人穿越道一半時因行進燈號由綠燈變換為紅燈，故林清乃站
    在該行人穿越道上（約為分隔長春路東西向車道之中間行人穿越道處）欲等待燈
    號變換為綠燈後再往前繼續前進穿越長春路，而使其所駕駛汽車撞及林清，林清
    為丁○○所駕駛汽車撞及後，整個人飛起並彈落到長春路由西往東方向位於建國
    南北路高架橋下之（丁○○所駕車行向）對向內側車道，適有甲○○駕駛ＢＭ－
    三九七八號自用小客車沿長春路由西往東方向之內側車道行駛至該處，甲○○本
    應注意汽車行駛時，駕駛人應隨時注意車前狀況，並採取必要之安全措施，而依
    當時情形又非不能注意，竟疏未注意林清已掉落在其車前之狀況及疏未採取必要
    之安全措施，而使其所駕駛汽車輾壓過林清，其後又適有乙○○駕駛車號ＡＶ－
    八五四九號自用小客車在甲○○所駕駛之汽車後行駛，乙○○對此無預見且無充
    足之時間可採取適當措施以避免其所駕駛汽車再輾壓過林清之狀況（詳後述）避
    免不及，而使其所駕駛汽車之再輾壓過林清，使林清因而受有輾壓傷而當場不治
    死亡。丁○○於肇事後，於警員前往現場處理時，在其上開犯行未為任何有偵查
    犯罪職權之公務員已知悉前，不逃避接受裁判而當場向警員自首，承認其為肇事
    人；至甲○○於肇事後，雖感覺其所駕駛汽車似有輾壓過物體之異狀，而停車下
    車察看，惟未發現其所駕駛汽車係輾壓過林清，而離開現場，嗣警據報前往現場
    處理，由熱心民眾之告知，得知係駕駛ＢＭ－三九七八號自用小客車之人肇事，
    經輸入電腦查詢得知該部汽車之所有人為甲○○，並查得甲○○之住址，即由台
    北市政府警察局交通警察大隊中山分隊員警戊○○前往甲○○住處要其前往台北
    市政府警察局中山分局長春路派出所協助調查，甲○○即在其上開犯行未為任何
    有偵查犯罪職權之公務員已知悉前，不逃避接受裁判而當場向警員戊○○自首，
    承認其為肇事人，而知上情。
二、案經被害人林清之配偶庚○○訴由台灣台北地方法院檢察署檢察官及由台北市政
    府警察局中山分局移送台灣台北地方法院檢察署檢察官偵查起訴。
    理      由
壹、有罪部分－即被告丁○○、甲○○部分：
  一、訊據被告丁○○固不否認有於前開時間於飲用調酒後駕駛上開車號汽車在前述
      地點撞及被害人林清之事實，核與告訴人庚○○就此部分所為供述相符，並有
      記載本件事故發生情形之道路交通事故調查報告表一份附本院卷可稽，而被告
      丁○○於肇事後經警測定其吐氣所含酒精成份每公升已達０．三九毫克乙節，
      亦有酒精測試單一紙附本院卷可稽，惟就本件事故之發生矢口否認有在行人穿
      越道上撞及被害人林清之過失，辯稱：我已經不確定是不是在斑馬線上撞到被
      害人云云；至被告甲○○亦不否認有於前開時間駕駛上開車號汽車行經該前述
      肇事地點，並感覺其所駕駛汽車似有輾壓過物體之事實，惟就本件事故之發生
      矢口否認有任何過失，辯稱：當時的視線不好，被害人掉下來的地方又是在高
      架橋下，我看不到有東西掉在我車前方云云，惟查：
    （一）被害人林清本係在台北市○○路、建國北路交岔路口之東側行人穿越道上
          由北往南方向穿越長春路，迨其行至該行人穿越道一半時因行進燈號由綠
          燈變換為紅燈，故被害人林清乃站在該行人穿越道上（約為分隔長春路東
          西向車道之中間行人穿越道處）欲等待燈號變換為綠燈後再往前繼續前進
          穿越長春路時，為被告丁○○所駕駛之汽車撞及乙節，不惟已據現場目擊
          證人己○○於本院八十八年九月三日調查時供述明確（當日訊問筆錄參照
          ），再本件車禍事故之另一目擊證人丙○○於本院八十八年十二月二十二
          日至事故現場履勘時，亦明確指出被害人林清確實是在前述地點之行人穿
          越道上為被告丁○○所駕駛之汽車撞及，此有本院前開期日之勘驗筆錄及
          指證相片附本院卷可稽，是由證人己○○及丙○○之上開供述以觀，本件
          被害人林清係在上開地點之行人穿越道上為被告丁○○駕車撞及乙節，應
          已堪認定，被告丁○○辯稱其並不確定是否在斑馬線上撞到被害人林清，
          尚與卷證資料不符。
    （二）次查證人丙○○於本院前開期日至肇事現場履勘時另證稱：我身高有一百
          九十公分，當時我站在長春路、建國北路口東南側人行道之小吃攤前，我
          見到被害人掉落地以後，我趕緊跑到他旁邊要看被害人是否有事，正想要
          下去扶他時約四、五秒間，感覺有車燈光過來，我趕緊跳開，就看到第二
          部車（即被告甲○○所駕駛汽車）從被害人身上壓過去，從被害人掉下靜
          止後並沒有其他車輛由長春路西往東方向（即被告甲○○所行進方向）行
          駛，也就是說從我站立處至被害人掉下靜止時那段時間，均無車輛自長春
          路西往東方向行駛，當時我有跑過去蹲下來看被害人，只有車來時我才閃
          開（當日勘驗筆錄參照），而被害人林清掉落地點之光線依證人丙○○於
          檢察官偵查中供稱：我當時人已站在雙黃線旁邊（本院按即係偵查卷第五
          九頁被害人林清掉落地點遺留血跡旁之雙黃線），車子應該可以看見我（
          偵查卷第六四頁正面訊問筆錄參照），則由證人丙○○上開供述以觀，本
          件被害人林清掉落之地點光線並非如被告甲○○所供稱視線不清，且證人
          丙○○身高有一百九十公分高，其見被害人林清掉落於地後尚由原先站立
          處跑至被害人林清掉落地，並且還蹲下身來要去扶起看被害人林清有無異
          狀，直到其感覺有車輛之車燈照射過來，其才趕緊跳開，其間並無任何車
          輛駛過被害人林清掉落之處，易言之，自被害人林清掉落以後，被告沈淑
          慧所駕駛汽車係第一部經過該被害人林清身體掉落處之汽車，且被害人林
          清之血跡遺留處，係在長春路西往東方向內側車道距分向之雙黃實線僅一
          點九公尺處（前揭道路交通事故調查報告表之現場圖及偵查卷第五九頁之
          現場相片參照），則衡諸一般國民生活經驗法則，當身高有一百九十公分
          之證人丙○○蹲於該處要扶起被害人林清，如果駕駛人有善盡注意義務，
          當能清楚看見此一車前狀況，並採取必要之安全閃避措施，方符事理，詎
          被告甲○○根本未看見證人丙○○有蹲於該處，而在證人丙○○警覺有車
          輛之車燈照射過來表示已有汽車（即被告甲○○所駕駛汽車）對其行駛而
          來，而趕緊跳開後，使其所駕駛汽車輾壓過被害人林清，被告甲○○何能
          謂有已注意車前狀況？
    （三）按汽車駕駛人於飲酒後其吐氣所含酒精成份超過每公升０．二五毫克以上
          者不得駕車，道路交通安全規則第一百十四條第二款定有明文，又汽車行
          近行人穿越道前，應減速慢行，遇有行人穿越時，無論有無交通警察指揮
          或號誌指示，均應暫停讓行人先行通過，道路交通安全規則第一百零三條
          亦定有明文，被告丁○○駕駛前揭車號汽車經過上開劃設有行人穿越道之
          肇事路段，本即應注意道路交通安全規則上開規定，而依案發當時之情形
          又非不能注意，詎被告丁○○竟疏未注意在飲用調酒，於肇事後經測定其
          吐氣所含酒精成份每公升已達０．三九毫克後之酒醉狀態下仍駕駛汽車上
          路，並於前開路口之行人穿越道上撞及被害人林清致生本件事故，其就本
          件事故之發生負有過失甚為明確；再汽車行駛時，駕駛人應隨時注意車前
          狀況，並採取必要之安全措施，道路交通安全規則第九十四條第三項亦定
          有明文，被告甲○○駕車行經上開肇事點，本即應隨時注意車前狀況，並
          採取必要之安全措施，而依當時情形又非不能注意，竟疏未注意被害人林
          清已掉落在其車前之狀況及疏未採取必要之安全挫施，而使其所駕駛汽車
          輾壓過林清，其就本件事故之發生亦負有過失甚為明確，對此經公訴人將
          本件事故發生之原因送請台北市車輛行車事故鑑定委員會（以下稱鑑定委
          員會）鑑定及經本院送請台北市政府交通局（以下稱交通局）覆議結果，
          鑑定委員會及交通局均認被告丁○○就本件事故之發生有酒精濃度過量駕
          車及行人穿越道有行人穿越未讓行人優先通行之過失，被告甲○○則有行
          駛疏忽之過失，此有鑑定委員會及交通局所出具之鑑定意見書及覆議意見
          書各一份附卷可稽（偵查卷第七一頁至第七五頁及本院卷參照）。
    （四）被害人林清係因本件事故受有輾壓傷而於事故當場不治死亡，亦業經檢察
          官督同法醫師相驗屬實，製有勘驗筆錄、相驗屍體證明書、驗斷書在卷可
          稽（相驗卷第三四頁、第四一頁、第四九頁至第五三頁參照），被害人林
          清之死亡與被告丁○○、甲○○之上開過失行為間均有相當因果關係。
      綜上所述，被告丁○○與甲○○均有因前述過失致被害人林清死亡之犯行，被
      告丁○○及甲○○雖以前揭情詞置辯，尚難認為可採，本件事證明確，被告丁○○、甲○○之犯行均堪以認定。
  二、核被告丁○○、甲○○所為，均係犯刑法第二百七十六條第一項之過失致人於
      死罪。而如前所述，被告丁○○係酒醉駕車後行經行人穿越道不依規定讓行人
      即被害人林清優先通行，因而致被害人林清死亡，且其又應負刑法第二百七十
      六條第一項過失致人於死之罪責，自應依道路交通管理處罰條例第八十六條第
      一項「汽車駕駛人，無駕駛執照駕車、酒醉駕車、吸食毒品或迷幻藥駕車、行
      駛人行道或行經行人穿越道不依規定讓行人優先通行，因而致人受傷或死亡，
      依法應負刑事責任者，加重其刑至二分之一。」規定，遞加重其刑。被告丁○○於肇事後，於警員前往現場處理時，在其上開犯行未為任何有偵查犯罪職權
      之公務員已知悉前，不逃避接受裁判而當場向警員自首，承認其為肇事人，有
      台北市政府警察局交通警察大隊於八十八年八月十三日以該隊北市警交大四字
      第八八六三七九九二００號函覆本院所檢附之自首調查報告表一份附本院卷可
      稽，並經現場處理員警戊○○於本院八十九年三月三日調查時供述明確（當日
      訊問筆錄參照），另本件事故現場處理員警之所以知悉被告甲○○亦為肇事者
      ，依警員戊○○於本院前開期日調查時供稱係其據報前往現場處理，由熱心民
      眾之告知，得知係駕駛ＢＭ－三九七八號自用小客車之人肇事，經輸入電腦查
      詢得知該部汽車之所有人為被告甲○○，並查得被告甲○○之住址，即由其前
      往被告甲○○之住處要其前往派出所協助調查，在前往派出所做筆錄尚不知肇
      事者為孰之前，被告甲○○即在其上開犯行未為任何有偵查犯罪職權之公務員
      已知悉前，不逃避接受裁判而當場向其自首，承認其為肇事人（本院前開八十
      九年三月十七日訊問筆錄），是被告丁○○、甲○○既均已向該管公務員申述
      犯罪事實，而不逃避接受裁判，已合於刑法第六十二條前段所定對於未發覺之
      犯罪自首而接受裁判之要件，應依該條規定減輕其二人之刑，被告丁○○部分
      ，並依刑法第七十一條第一項「刑有加重及減輕者，先加後減。」規定，先加
      後減之。爰審酌被告丁○○、甲○○其二人之智識程度、品行、過失程度、被
      告丁○○犯後已與被害人林清之家屬成立和解（本院卷內之和解書參照）、被
      告甲○○則尚未與被害人林清之家屬成立和解暨被告丁○○、甲○○二人之犯
      後態度等一切情狀，各量處如主文所示之刑。末查被告丁○○前未曾受有期徒
      刑以上刑之宣告，此有台灣高等法院檢察署刑案記錄簡覆表一紙附卷可憑，其
      經此偵查審判經過，自當知所警惕而無虞再犯，本院綜核各情認上開刑之宣告
      ，已足策其自新，因認所宣告之刑，以暫不執行為適當，併諭知緩刑三年，以
      啟自新。惟被告丁○○對晚近政府一再於報章、雜誌及電視等大眾傳播媒體呼
      籲民眾千萬不要酒後駕車，並告知民眾酒後駕車之危險性，千萬不要以身試法
      之循循善誘均置之不理，猶仍不顧自己及他人身家性命之安全而仍酒醉駕車，
      更於酒醉駕車後有因前述過失致被害人林清死亡，其顯對法律未有適當之認識
      ，為使其有正確之法律觀念並提供必要之協助及督促，爰併依法宣告緩刑期內
      付保護管束，俾由地方法院檢察署之觀護人予以適當之督促，並發揮附條件緩
      刑制度之立意及避免短期自由刑執行所肇致之弊端。
貳、無罪部分－即被告乙○○部分：
  一、公訴意略以：被告乙○○於前述時地駕駛前揭車號自用小客車，本應注意汽車
      在市區道路行駛時，其時速不得超過四十公里，而依當時情形又非不能注意，
      竟疏未注意以四十至五十公里之速度超速行駛，而使其所駕駛之自用小客車在
      被告甲○○所駕駛汽車後輾壓過被害人林清等語，因認被告乙○○涉有刑法第
      二百七十六條第一項之過失致人於死罪嫌。
  二、按犯罪事實應依證據認定之，無證據不得推定其犯罪事實。又不能證明被告犯
      罪者，應諭知無罪之判決，刑事訴訟法第一百五十四條、第三百零一條第一項
      分別定有明文。又事實之認定，應憑證據，如未能發現相當證據，或證據不足
      以證明，自不能以推測或擬制之方法，為裁判基礎（最高法院四十年台上字第
      八六號判例參照）。且認定犯罪事實所憑之證據，雖不以直接證據為限，間接
      證據亦包括在內，然而無論直接證據或間接證據，其為訴訟上之證明，須於通
      常一般之人均不致有所懷疑，而得確信其為真實之程度者，始得據為有罪之認
      定，倘其證明尚未達到此一程度，而有合理之懷疑存在而無從使事實審法院得
      有罪之確信時，即應由法院為諭知被告無罪之判決（最高法院七十六年台上字
      第四九八六號判例參照）。
  三、本件公訴人認被告乙○○涉有前開犯行，其所依憑之證據及理由無非係以被告
      乙○○於案發後接受員警偵訊時供稱其於案發時之時速為四十至五十公里，已
      違反道路交通安全規則第九十三條第一項第一款汽車行車速度，在市區道路行
      駛時，其時速不得超過四十公里之規定為據。
  四、訊據被告乙○○固不否認有於前開時間駕駛上開汽車在上開肇事地點肇事之事
      實，核與前述之道路交通事故調查報告表所記載之情形相符，惟堅決否認有任
      何過失，辯稱：我於肇事當時並沒有看碼表，我在警察局所講的速度僅僅是憑
      我的感覺，我是跟著前面甲○○的車開過去，她也沒有停車，我就跟著開過去
      ，才知道壓到人等語。
  五、本院經查：
    （一）如前所述，本件公訴人認被告乙○○就本件事故之發生負有過失責任，其
          所依憑之證據無非為被告乙○○於警訊時就其肇事當時之時速供稱為「四
          十至五十公里」（偵查卷第八頁反面偵訊筆錄參照），已違反前揭道路交
          通安全規則第九十三條第一項第一款所規定行車速度在市區道路不得超過
          四０公里之規定為據，而鑑定委員會就本件事故發生原因所為鑑定結果，
          於其所出具之前開鑑定意見書雖亦據被告乙○○上開供述而認被告乙○○
          就本件事故之發生確有超速行駛之過失，惟本院按行為人於道路上發生交
          通事故後，就其於事故當時之行車速度究為若干所為之陳述，因目前除特
          種車輛如公共汽車、營業用大客車上裝設有行車紀錄器，可隨時以電子方
          式紀錄該部汽車之行車速度外，於一般汽車或機車並未有是種裝置之配備
          ，故除非剛好行為人於發生交通事故之前一剎那適有去注意自己所駕駛汽
          車或騎乘機車之時速碼錶，而可清楚記憶自己之行車時速，否則衡諸一般
          國民生活經驗法則，在道路上駕駛汽車或騎乘機車，駕駛人所隨時注意者
          乃所駕駛車輛之前後左右車行狀況，鮮有隨時注意自己所駕駛汽車或騎乘
          機車之時速碼錶之駕駛狀態，而只有偶而會去注意時速碼錶，故發生交通
          事故後，行為人所自稱其於肇事當時之時速為若干之供述，是否真與事實
          相符，已堪存疑，且按被告於警訊時稱其於案發當時之時速為四十至五十
          公里之陳述，該項陳述依學者之見解已屬刑事被告對於犯罪事實中之構成
          要件事實一部承認自己刑事責任之供述，而屬於自白之範圍（卷附日本學
          者河上和雄著【自白】一書第一頁至第四頁參照，蓋交通事故刑事案件，
          行為人有無超速行駛之過失，其構成要件之內涵全部乃行為人有本應注意
          依道路交通安全規則之規定之速度行駛，而能注意竟疏未注意超速，故行
          為人自承超速行駛，乃僅為行為人自承疏未注意超速行駛而已，尚未屬對
          於構成要件全部之事實為自白），是被告於訴訟上或訴訟外就其有無違反
          道路交通安全規則規定所為對己不利之陳述，該陳述既屬自白，法院於訴
          訟上即須依刑事訴訟法第一百五十六條第一項「被告之自白，非出於強暴
          、脅迫、利誘、詐欺、違法羈押或其他不正之方法，且與事實相符者，得
      為證據。」及第二項「被告之自白，不得作為有罪判決之唯一證據，仍應
          調查其他必要之證據，以察其是否與事實相符。」規定，於卷存證據資料
          內另有其他客觀積極證據足以補強被告所做該對己不利之自白，法院方得
          憑被告該對己不利之自白及其他補強證據認定行為人確有違反道路交通安
          全規則各該條文規定之違規行為，經查本件道路交通事故調查報告表之現
          場圖中並無被告乙○○所駕駛汽車於肇事後任何煞車痕之記載，卷內又無
          任何共同被告或其他目擊證人可以明確指出被告乙○○所駕駛汽車於肇事
          當時之時速為若干之陳述，是於本件卷存證據資料內，對於公訴人、鑑定
          委員會所認定被告乙○○有超速行駛之事實，實僅有被告乙○○於案發後
          之一份警訊筆錄而已，而別無其他積極之客觀補強證據得以證明被告林佑
          洲於該訴訟外所做對己不利之自白為屬真實（本院亦無蒐集其他證據以資
          認定被告乙○○有無超速行駛事實之義務，最高法院八十七年度台非字第
          一號判決可資參照），核諸前揭說明，本院自難單憑被告乙○○前開於公
          判庭外所做之對己不利自白，而在別無其他積極客觀補強證據可資證明被
          告乙○○該對己不利之自白為屬實在之情況下遽認被告乙○○確有超速行
          駛，對此必須先予說明。
    （二）再查「汽車駕駛人雖可信賴其他參與交通之對方亦能遵守交通規則，同時
          為必要之注意，謹慎採取適當之行動，而對於不可知之對方違規行為並無
          預防之義務，然因對於違規行為所導致之危險，若屬可預見，且依法律、
          契約、習慣、法理及日常生活經驗等，在不超越社會相當性之範圍應有注
          意之義務者，自仍有以一定之行為避免結果發生之義務。因此，關於他人
          之違規事實已極明顯，同時有充足之時間可採取適當之措施以避免發生交
          通事故之結果時，即不得以信賴他方定能遵守交通規則為由，以免除自己
          之責任。」（最高法院七十四年臺上字第四二一九號判例參照），是由最
          高法院上開判例意旨以觀，如行為人對於無預見且無充足之時間可採取適
          當之措施以避免發生交通事故之結果，即難繩之以行為人過失傷害他人或
          過失致人於死之罪責，經查：
          證人丙○○於本院前述期日至現場勘驗時供稱當被告甲○○所駕駛汽車輾
          壓過被害人林清後，僅有幾秒鐘之時間，被告乙○○所駕駛汽車即又接著
          輾壓過被害人林清（當日勘驗筆錄參照），則由證人丙○○上開供述以觀
          ，被告甲○○所駕駛汽車在輾壓過被害人林清後，因為被告甲○○沒有停
          車，且約僅過幾秒被告乙○○即駕車在被告甲○○所駕駛汽車之後輾壓過
          被害人林清，則被告乙○○既駕車在被告甲○○之後行駛，實無任何預見
          其所駕駛汽車前方已掉落有被害人林清之身體，且亦無充足之時間可採取
          適當措施以避免其所駕駛汽車再輾壓過被害人林清，對此經本院將本次事
          故發生之原因送請交通局覆議結果，該局即認本件事故之發生，被告林佑
          洲係於猝不及防之情況下而使其所駕駛汽車碾壓被害人林清，此有該局就
          本件事故發生原因所出具之前揭覆議意見書附本院卷可稽，是被告乙○○
          既係在無任何違規之情況下駕駛汽車且無任何充足之時間可將汽車完全閃
          避以避免其所駕駛之汽車碾壓被害人林清，其就本件事故之發生自無過失
          甚明。
  六、綜上所述，公訴人認被告乙○○所涉有之刑法第二百七十六條第一項之過失致
      人於死罪罪嫌，尚與事實有間，此外復查無其他積極證據足資證明被告乙○○
      有何公訴人所指之上開犯行，既不能證明被告乙○○犯罪，核諸前揭說明，自
      應由本院為被告乙○○無罪之諭知。
據上論斷，應依刑事訴訟法第二百九十九條第一項前段、第三百零一條第一項，刑法
第二百七十六條第一項、第六十二條前段、第七十四條第一款、第九十三條第一項，
道路交通管理處罰條例第八十六條第一項，罰金罰鍰提高標準條例第一條前段，判決
如主文。
中      華      民      國    八十九    年      三      月     十七     日
                                      臺灣臺北地方法院交通法庭
                                          法  官  葉建廷
右正本證明與原本無異。
如不服本判決，得於判決送達後十日內向本院提出上訴狀。
                                          書記官  江虹儀
中      華      民      國    八十九    年      三      月     二十     日
附錄本案論罪科刑法條全文：
刑法第二百七十六條第一項：
一因過失致人於死者，處二年以下有期徒刑、拘役或二千元以下罰金。
二從事業務之人，因業務上之過失致人於死者，處五年以下有期徒刑或拘役，得併科
  三千元以下罰金。


司法院資訊處製作；財團法人民間司法改革基金會備份。
